# 收购子公司合营企业的合并报表问题

提问人：insi12 时间：2022-02-12 16:17:41
求助：新设集团公司甲公司整合收购 2 家公司，其中一家A公司是非同一控制下企业合并，另一家B公司是同一只控制下企业合并，同时C公司是A和B公司的合营企业（A和B公司各持有C公司50%的股权）。现在甲集团公司收购A和B公司股权后，对A和B的合营企业C同时纳入合并范围。站在甲集团公司合并报表层面是按照同一控制下企业合并C公司？还是按照非同一控制下企业合并合并C公司？

回答人：chenyiwei
由于C是受A和B共同控制，甲与A是同一控制，与B是非同一控制，这表明在重组之前，C的实际控制人与甲、A并不是同一方，故甲取得对C的控制权应作为非同一控制下企业合并处理。